# 影片制作

提问人：alisonli123 时间：2010-12-03 10:42:41
请问旅游企业委托制片，然后把影片买回来播放，这个影片应该属于固定资产吗？

回答人：chenyiwei
回复 楼主 alisonli123 的帖子不作为固定资产。如果影片内容是宣传其所经营的旅游景点等，应作为业务宣传费处理。由于未来经济利益有很大不确定性，不符合资产定义。 如果取得公映许可证后，在电影院中收费播放的，可以作为无形资产——特许权或版权。